【裁判字號】    97,裁,179
【裁判日期】    970110
【裁判案由】    有關人民團體事務
【裁判全文】
最  高  行  政  法  院  裁  定
                                     97年度裁字第00179號
上  訴  人  甲○○
被 上訴 人  臺北市政府社會局
代  表  人  師豫玲
上列當事人間有關人民團體事務事件，上訴人對於中華民國96年
3月15日臺北高等行政法院95年度訴字第2454號判決，提起上訴
，本院裁定如下：
    主  文
上訴駁回。
上訴審訴訟費用由上訴人負擔。
    理  由
一、按對於高等行政法院判決之上訴，非以其違背法令為理由，
    不得為之，行政訴訟法第242條定有明文。依同法第243條第
    1項規定，判決不適用法規或適用不當者，為違背法令；而
    判決有同條第2項所列各款情形之一者，為當然違背法令。
    是當事人對於高等行政法院判決上訴，如依行政訴訟法第24
    3條第1項規定，以高等行政法院判決有不適用法規或適用不
    當為理由時，其上訴狀或理由書應有具體之指摘，並揭示該
    法規之條項或其內容；若係成文法以外之法則，應揭示該法
    則之旨趣；倘為司法院解釋或本院之判例，則應揭示該判解
    之字號或其內容。如以行政訴訟法第243條第2項所列各款情
    形為理由時，其上訴狀或理由書，應揭示合於該條項各款之
    事實。上訴狀或理由書如未依此項方法表明者，即難認為已
    對高等行政法院判決之違背法令有具體之指摘，其上訴自難
    認為合法。
二、本件上訴人對於高等行政法院判決上訴，雖以該判決違背法
    令為由，惟原判決駁回上訴人之訴，係以：本件被上訴人94
    年6月3日北市社一字第09435706800號函覆上訴人，內容略
    以：「．．．二、依督導各級人民團體實施辦法第5條規定
    ，會員大會會議紀錄應載明出席、缺席、請假者之人數．．
    ．合先敘明。三、．．．查貴會自91年9月17日函報第9屆第
    1次會員大會會議紀錄後，本局均無收到有關貴會召開會員
    大會或理監事會議相關資料，因貴會未依法定程序通過理監
    事之解職，並報本局核備，故理監事之職權仍屬有效」等語
    ，僅係就上訴人之詢問事項所為查覆，並說明法令內容，對
    上訴人之權利尚不發生具體之法律上效果，自非行政處分。
    又上訴人請求撤銷被上訴人94年6月30日北市社一字第09432
    241001號函有關註銷訴外人臺北市何氏宗親會原頒立案證書
    及圖記之處分，查上訴人因不服該處分，已向原審法院提起
    行政訴訟，並經原審法院以95年度訴字第1772號有關人民團
    體事務事件審理中。上訴人就同一事件、同一訴訟標的再行
    起訴，已違一事不再理原則，其訴自屬不合法等由，資為其
    判決之論據。上訴意旨仍以：本件臺北市何氏宗親會所為罷
    免理事長案程序違法，該罷免決議案不生效力，且已影響上
    訴人擔任宗親會理事長之權利，上訴人雖多次向被上訴人陳
    報，被上訴人未予查明，竟以94年6月3日北市社一字第0943
    5706800號函覆上訴人以：「查貴會自91年9月17日函報第9
    屆第1次會員大會會議紀錄後，本局均無收到有關貴會召開
    會員大會或理監事會議相關資料，因貴會未依法定程序通過
    理監事之解職，並報本局核備，故理監事之職權仍屬有效」
    等語，顯屬違法，原判決未將此一函文撤銷，即有判決理由
    矛盾之違誤。另罷免理事長案既因違法而不成立，則被上訴
    人以94年6月30日北市社一字第09432241001號函註銷訴外人
    臺北市何氏宗親會原頒立案證書及圖記之處分，亦屬違法。
    原判決未將此一處分撤銷，顯屬違法。是原判決上開部分應
    予廢棄等語，並未具體說明原判決有何不適用法規或適用法
    規不當之情形，並揭示該法規之條項或其內容，及合於行政
    訴訟法第243條第2項所列各款之事實，難認對原判決之如何
    違背法令已有具體之指摘。依首揭說明，應認其上訴為不合
    法。
三、據上論結，本件上訴為不合法，依行政訴訟法第249條第1項
    前段、第104條、民事訴訟法第95條、第78條，裁定如主文
    。
中    華    民    國    97    年    1     月    10    日
                    最高行政法院第二庭
                        審判長法官  高  啟  燦
                              法官  林  茂  權
                              法官  黃  合  文
                              法官  廖  宏  明
                              法官  楊  惠  欽
以  上  正  本  證  明  與  原  本  無  異
中    華    民    國    97    年    1     月    14    日
                              書記官  彭  秀  玲


司法院資訊處製作；財團法人民間司法改革基金會備份。
